# 请教陈版，资产负债表日后诉讼案件结案诉讼费入账问题

提问人：浪味雪天 时间：2021-05-22 10:57:15
陈版：
您好！资产负债表日后诉讼案件结案（ 2021 年结案），结案时间在报告报出日之前，法院判决我方败诉，判决明确了我们方应赔付的金额，相关诉讼费、律师费也由我方承担。我方按判决书规定金额追溯调整 2020 年报表，确认了预计负债，相关的诉讼费、律师费要如何进行账务处理？要做到 2020 年还是做到 2021 年？

回答人：chenyiwei
诉讼费和律师费应列入管理费用处理。
对于律师费，如果律师在 2020 年已开始提供服务，则应计入 2020 年度损益。
诉讼费一般计入 2021 年度损益，不作预提处理。